臺灣臺北地方法院刑事判決　　　　　　100年度簡上字第367號
上　訴　人　臺灣臺北地方法院檢察署檢察官
被　　　告　鄭庭安
上列上訴人因被告詐欺等案件，不服本院於中華民國一○○年八
月三十一日所為一○○年度簡字第二九七六號第一審簡易判決（
起訴案號：臺灣臺北地方法院檢察署一○○年度偵字第三○五三
、四九四七、六一八二、一○四○七號），提起上訴，本院管轄
之第二審合議庭判決如下：
    主      文
上訴駁回。
    事實及理由
一、本案經審理結果，認原審引用起訴書所列證據，判決被告鄭
    庭安犯刑法第三百二十條第一項竊盜罪，共四罪，及犯刑法
    第三百三十九條之二第一項以不正方法由自動付款設備取得
    他人之物罪，分別量處拘役二十日、三十日、四十日、二十
    日、二十日，如易科罰金，均以新臺幣（下同）一千元折算
    一日，應執行拘役一百一十五日，如易科罰金，以一千元折
    算一日。其認事、用法及量刑均無不當，應予維持，並引用
    原審判決書記載之事實、證據及理由（如附件）。
二、公訴人上訴意旨略以：被告現年二十九歲，正值青壯，卻不
    思以勞力賺取金錢，一再隨機尋找被害人竊取財物，以滿足
    個人私慾，犯罪情節非輕。又本案被告有多次竊盜犯行及詐
    欺犯行，且均為累犯，原審僅判決被告應執行拘役一百一十
    五日，如易科罰金，以一千元折算一日，實屬過輕，難收警
    惕之效，自屬量刑不當等語。
三、按量刑輕重係屬事實審法院得依職權自由裁量之事項，苟已
    斟酌刑法第五十七條各款所列情狀而未逾越法定刑度，不得
    遽指為違法，最高法院七十二年臺上字第六六九六號、七十
    五年臺上字第七○三三號判例可資參照。又在同一犯罪事實
    與情節，如別無其他加重或減輕之原因，下級是啊審量定之
    刑，亦無過重或失輕之不當情形，則上級審法院對下級審法
    院之職權行使，原則上應予尊重，最高法院八十五年度臺上
    字第二四四六號裁判意旨亦可參照。原審以被告於民國九十
    一年因違反毒品危害防制條例、九十五年因竊盜、九十八年
    因違反妨害兵役治罪條例、九十九年因違反毒品危害防制條
    例，均經法院判處罪刑確定，素行欠佳；不循正當途徑獲取
    財物，竟圖不勞而獲，前因竊盜犯行甫經法院判處罪刑確定
    ，復再為本案犯行，足徵自我檢束能力低弱，且其犯行危害
    社會財貨與交易安全；惟坦承犯行，犯後態度良好，嗣與四
    位告訴人成立調解，足認被告尚具悔意；兼衡被告智識程度
    、犯罪動機、目的、手段、生活狀況、告訴人損害金額等一
    切情狀，分別量處如前述刑度，並定其應執行之刑，及諭知
    易科罰金之折算標準，核原審就其量刑輕重之準據，論敘綦
    詳，並在法定刑內科處其刑，於法並無不合，量刑亦稱妥適
    。公訴人以量刑過輕為由提起上訴，尚無理由，應予駁回。
據上論斷，應依刑事訴訟法第四百五十五條之一第一項、第三項
、第三百七十三條、第三百六十八條，判決如主文。
本案經檢察官林易萱到庭執行職務。
中    華    民    國   100    年    12     月    9     日
                  刑事第九庭  審判長法  官  林怡秀
                                    法  官  鄭富城
                                    法  官  溫祖明
上正本證明與原本無異。
不得上訴。
                                    書記官  李珮芳
中    華    民    國   100    年    12    月    9     日
附件：